【裁判字號】    92,交上易,235
【裁判日期】    920610
【裁判案由】    過失傷害
【裁判全文】
臺灣高等法院高雄分院刑事判決          九十二年度交上易字第二三五號
    上訴人
    即被告  丙○○
右上訴人因過失傷害案件，不服臺灣屏東地方法院九十二年度交易字第七六號中華民
國九十二年六月十日第一審判決（起訴案號：臺灣屏東地方法院檢察署九十二年度偵
字第五０九號），提起上訴，本院判決如左：
      主      文
上訴駁回。
丙○○緩刑貳年。
      事實及理由
一、本案經本院審理結果，認原審判決之認事用法及量刑，均無不當，應予維持，並
    引用原審判決書所記載之事實、證據及理由。
二、上訴人即被告丙○○上訴意旨雖又指稱：原判決量刑過重，伊已與告訴人乙○○
    ○成立和解等語。
三、惟查，被告所犯刑法第二百八十四條第一項前段之過失傷害罪，其最高法定刑為
    六月以下有期徒刑，原審論處被告有期徒刑三月，係屬中度之刑，尚無過重之嫌
    。上訴意旨以量刑過重指摘原判決不當，為無理由，應予駁回。
四、又查，被告未曾受有期徒刑以上刑之宣告，有臺灣高等法院被告全國前案紀錄表
    可稽，而被告於原審判決後，已與告訴人成立和解，復有臺灣屏東地方法院九十
    二年十月十六日調解筆錄足憑，本院認被告經此偵審程序，當知警惕，應無再犯
    之虞，所處有期徒刑，以暫不執行為適當，併予宣告緩刑二年。
據上論斷，應依刑事訴訟法第三百六十八條、第三百七十三條、刑法第七十四條第一
款，判決如主文。
本案經檢察官王登榮到庭執行職務。
中    華    民    國        九十二      年     十一     月    二十四    日
                              臺灣高等法院高雄分院刑事第五庭
                                  審判長法官  吳水木
                                        法官  趙文淵
                                        法官  洪慶鐘
右正本證明與原本無異。
不得上訴。
                                      書記官  彭筱瑗
中    華    民    國        九十二      年     十一     月    二十六    日
                                                                      Ｈ
附件
臺灣屏東地方法院刑事判決                          九十二年度交易字第七六號
    公  訴  人  臺灣屏東地方法院檢察署檢察官
    被      告  丙○○  男  三十八歲（民國○○○年○月○日生）
                        住屏東縣南州鄉○○村○○路一一０號
                        身分證統一編號：Ｚ000000000號
右列被告因過失傷害案件，經檢察官提起公訴（九十二年度偵字第五０九號），本院
判決如左：
    主  文
丙○○因過失傷害人，處有期徒刑月，如易科罰金，以佰元折算壹日。
    事  實
一、丙○○於民國九十一年七月二十一日上午九時二十分許，駕駛車牌號碼Ｆ六─九
    五四八號自用小客車，由南往北沿屏東縣崁頂鄉○○路行駛，行經該路七七號前
    方時，其原應注意車輛行駛時，在劃有分向限制線路段，不得迴車，而依當時為
    晴甲上午，視線、路況均良好，現場為鋪設柏油之雙向各一線道路，路面乾燥且
    無瑕疵，亦無施工、事故或路面障礙等其他不能注意情事，竟疏未注意，貿然迴
    轉，適乙○○○駕駛車牌號碼ＰＤＥ─二九一號機車同向自後方駛來，不及閃剎
    ，致兩車發生碰撞，乙○○○因而人車倒地，並受有頭部外傷、腦震盪、臉部雙
    眼瘀腫、頭部挫傷、雙手酸麻、兩足跚趾骨折、右第四趾趾骨骨折、右小腿瘀腫
    、多處挫擦傷等傷害，丙○○肇事後仍留在現場，並向到場處理之員警自首後，
    將乙○○○送醫。
二、案經乙○○○訴由屏東縣警察局東港分局報告臺灣屏東地方法院檢察署檢察官偵
    查起訴。
    理  由
一、訊據被告丙○○對其前揭犯罪事實均自白不諱，核與告訴人乙○○○指述之情節
    相符，並有道路交通事故調查報告表一紙、照片八幀在卷可稽，堪信為真。按汽
    車駕駛人駕駛汽車於設有禁止迴車標誌或劃有分向限制線，禁止超車線、禁止變
    換車道線之路段，不得迴車，道路交通安全規則第一百零六條第二款定有明文，
    此為右揭時地被告丙○○駕駛汽車時所應知悉並注意者，依當時為晴甲上午，視
    線、路況均良好，現場為鋪設柏油之雙向各一線道路，路面乾燥且無瑕疵，亦無
    施工、事故或路面障礙等其他不能注意情事，竟疏未注意，貿然在劃有雙黃線之
    路段迴轉，其行為顯有過失，其過失並為本件事故發生之原因，臺灣省高屏澎區
    車輛行車事故鑑定委員會鑑字第九二０八二七號鑑定意見書同此結論，殊堪佐參
    。告訴人乙○○○因本件事故受有頭部外傷、腦震盪、臉部雙眼瘀腫、頭部挫傷
    、雙手酸麻、兩足跚趾骨折、右第四趾趾骨骨折、右小腿瘀腫、多處挫擦傷等傷
    害，有驗傷診斷證明一份附卷可參，是被告丙○○上開過失行與告訴人乙○○○
    受傷害之結果間，顯有直接因果關係，堪予認定。本件被告犯罪事證已臻明確，
    應依法論科。
二、核被告丙○○所為，係犯刑法第二百八十四條第一項前段之過失傷害罪。又被告
    丙○○犯罪後仍留在現場，並於員警到場處理時主動自首而接受調查，有屏東縣
    警察局東港分局警員林顯宮制作之調查報告書一紙存卷可憑，應依自首之規定減
    輕其刑。爰審酌被告丙○○之年齡、品行、智識程度、上開無視其他用路人安全
    ，於狹窄之雙黃線路段貿然迴轉之過失情節、其前無任何刑事前案紀錄，有臺灣
    高等法院被告全國前案紀錄表、臺灣屏東地方法院檢察署刑案資料查註紀錄表各
    一份在卷可按，素行尚可，及其犯罪後態度等一切情狀，量處如主文所示之刑，
    並諭知易科罰金之折算標準，以資儆懲。
據上論斷，應依刑事訴訟法第二百九十九條第一項前段，刑法二百八十四條第一項前
段、第六十二條前段、第四十一條第一項前段，罰金罰鍰提高標準條例第一條前段、
第二條，判決如主文。
本案經檢察官潘國威到庭執行職務。
中      華      民      國    九十二    年      六      月      十      日
                                      臺灣屏東地方法院刑事第四庭
                                          法  官  陳松檀
右正本證明與原本無異。
如不服本判決應於收受本判決後送達後十日內向本院提出上訴書狀，其未敘述上訴理
由者，並得於提起上訴後十日內向本院補提理由書狀（均須按他造當事人之人數附繕
本 ）「切勿逕送上級法院」
                                          書記官  張福山
中      華      民      國    九十二    年      六      月      十      日
附錄本判決論罪之法條：
中華民國刑法第二百八十四條
因過失傷害人者，處六月以下有期徒刑、拘役或五百元以下罰金，致重傷者，處一年
以下有期徒刑、拘役或五百元以下罰金。
從事業務之人，因業務上之過失傷害人者，處一年以下有期徒刑、拘役或一千元以下
罰金，致重傷者，處三年以下有期徒刑、拘役或二千元以下罰金。


司法院資訊處製作；財團法人民間司法改革基金會備份。
